【裁判字號】    99,上訴,9
【裁判日期】    990318
【裁判案由】    違反兒童及少年性交易防制條例
【裁判全文】
臺灣高等法院花蓮分院刑事判決           99年度上訴字第9號
上  訴  人
即  被  告  甲○○
選任辯護人  李殷財律師
上訴人因違反兒童及少年性交易防制條例案件，不服臺灣花蓮地
方法院中華民國98年11月30日98年度訴字第466號第一審判決（
起訴案號：臺灣花蓮地方法院檢察署98年度偵字第2952號），提
起上訴，本院判決如下：
    主  文
上訴駁回。
    事實及理由
一、本案經本院審理結果，認第一審以上訴人即被告觸犯兒童及
    少年性交易防制條例第23條第5項、第1項之引誘使未滿18歲
    之人為性交易未遂罪，判處有期徒刑7月，並將扣案之字條
    一張沒收，認事用法並無不當，量刑亦稱妥適，應予維持，
    並引用第一審判決書記載之事實、證據及理由如附件所示。
二、被告上訴意旨：伊當初只是想與A女認識交朋友，沒有以金
    錢為對價從事性交易之暗示，只是隨口說說而已等語。辯護
    人之辯護意旨更稱：縱使認定被告就是要求性交易之意思，
    依兒童及少年性交易防制條例第23條係處罰老鴇、應召站、
    女中、運送者、保鏢等人，並不包括嫖客在內之立法理由來
    看，亦不能論被告以該條之罪等語。
三、經查：
（一）被告與A女素昧平生，除主動搭訕及交付載有「000000000
      0、00」之字條外，並以借給A女1千元為詞，對A女問以：
      「皮可以開放嗎？」、「就是那個男女關係，那方面妳OK
      嗎？」等語，其有引誘A女為性交易之意思及行為，已極
      顯然。
（二）依兒童及少年性交易防制條例第23條第1項之規定，只要
      引誘、容留、媒介、協助或以他法，使未滿18歲之人為性
      交易，即該當該條項之犯罪構成要件。再從上開規定之前
      身雛妓防治條例第17條之立法理由所載：「本條係處罰引
      誘、容留（如老鴇）、媒介（如應召站、女中）、協助（
      如運送者、保鑣）及其他類似行為之規定。」固然可知上
      開規定之處罰對象不包括單純之嫖客在內；惟如未滿18歲
      之人本非從事性交易之人，係因嫖客之引誘、容留、媒介
      、協助或以他法，始與嫖客為性交易者，該嫖客已非單純
      之嫖客，而係兼為引誘、容留、媒介、協助或以他法，使
      未滿18歲之人為性交易之人，自有上開規定之適用。被告
      既有引誘未滿18歲之A女為性交易之意思及行為而未遂，
      自當依兒童及少年性交易防制條例第23條第1項、第5項之
      規定論處。辯護意旨所執縱使認定被告就是要求性交易之
      意思，亦不能論被告以該條之罪之論述，並不可採。
（三）綜上所述，被告上訴指摘原判決不當，為無理由，應予駁
      回。
據上論斷，應依刑事訴訟法第373條、第368條，判決如主文。
本案經檢察官乙○○到庭執行職務。
中    華    民    國    99    年    3    月    18    日

                  刑事庭審判長法  官  謝志揚

                              法  官  張健河

                              法  官  林慶煙
以上正本證明與原本無異。
如不服本判決，應於收受送達後10日內向本院提出上訴書狀，其
未敘述理由者，並得於提起上訴狀後10日內向本院補提理由書（
均須按他造當事人之人數附繕本）「切勿逕送上級法院」。
告訴人或被害人如對於本判決不服者，應具備理由請求檢察官上
訴，其上訴期間之計算係以檢察官收受判決正本之日期為準。
中    華    民    國    99    年    3     月    18    日

                              書記官  林明智

司法院資訊處製作；財團法人民間司法改革基金會備份。
